# 陈版主，如何去考虑现金流量表中的其他？

提问人：我爱新视野 时间：2010-12-19 12:09:38
在填制现金流量表附表时，我就是无法去判断在什么情况下需用将数据填制在其他项中？ 比如支付捐赠款 5000 元，我看人家将其放在其他中填列，但我就是不理解？

回答人：chenyiwei
间接法中“其他”项目很少用到，有一个例子是权益结算的股份支付，减少净利润但不影响现金流量，也不导致资产、负债的增减，所以就列在“其他”项目中。 对外捐赠支付的现金应当属于经营活动的现金流出，对净利润和经营活动现金流量的影响方向和金额一致，因此不需要在间接法中调整。以前有人把这类现金支出归类为筹资活动，这是不恰当的。

回答人：chenyiwei
回复 藤椅 我爱新视野 的帖子如果把捐赠支付的现金作为筹资活动现金流出是正确的，则其对净利润有影响，但对经营活动现金流量影响为零，且不影响到其他经营性资产与负债，那就只有通过“其他”项目反映了。

回答人：chenyiwei
回复 地板 我爱新视野 的帖子“其他”项目一般都是很少用到的特殊情况，因此也就很难完整列举。

回答人：chenyiwei
回复 8 楼 我爱新视野 的帖子上段中对原理的说明基本上是合理的。

回答人：chenyiwei
回复 11 楼 jjyy11 的帖子“其他”项目在实务中是很少见到的，但不能完全排除。一般情况下，如果某一交易或事项对净利润和经营活动净现金流量的影响方向或金额不一致，且该交易或事项不影响到经营性应收、应付项目的，就会在现金流量表补充资料中产生“其他”影响（事实上具有这类特征的项目很多，但大部分都已在设计间接法表格格式时得到考虑，被安排在各种项目中，例如资产减值准备、固定资产清理损失、投资损失、财务费用等），有一部分没有纳入考虑的就会在“其他”项目中体现出来。 按文件直接计入资本公积的补贴收入，通常是与资产相关的，现金流量计入筹资活动更为合适，即对净利润和经营现金流的影响均为零，所以不在“其他”中反映。 收购非同一控制下的子公司所产生的公允价值大于收购价的收益属于“其他”项目。 接受捐赠的现金流入属于筹资活动，如果一次性计入营业外收入的，也会对“其他”产生影响。对外捐赠支出属于经营活动，不具有“其他”影响。 “直接通过利润分配——未分配例科目，补缴上年度成本、费用、税金”的处理是不正规的，不在讨论之列。 承兑保证金等的余额变动可在经营性应收、应付项目增减中包含。 另外，权益结算的股份支付也属于产生“其他”项目的情况之一。

回答人：chenyiwei
回复 13 楼 我爱新视野 的帖子我上面的回复应该已经可以解答你的问题，请看看，谢谢。

回答人：chenyiwei
回复 我的论坛 的帖子
1 、本年度利息资本化计入存货成本的部分，如果对应的存货在本期内未实现销售，则无需加入到间接法的“财务费用”项目，因为这部分资本化利息既不影响当期净利润，也不影响经营活动现金流量。开发产品实现销售，结转成本时，其中“存货的减少”项目不含这部分资本化利息的转出数。
2 、 3 、 5 、基本赞同。 最好再检查一下还有无其他此处未提及的特殊原因导致的差异。

回答人：chenyiwei
回复 我的论坛 的帖子
资本化利息在确认时借记存货，贷记应付利息。从“存货的减少”和“经营性应付项目的增加”中分别剔除这两项变动因素导致的影响。
支付资本化利息时，借记应付利息，贷记银行存款，从“经营性应付项目的增加”中剔除其影响。

提问人：我的论坛 时间：2013-01-24 12:38:51
回复 chenyiwei 的帖子
太感谢您了！
若本年度存货利息资本化部分的利息支出已经支付，则附表中应该将其扣减吧，虽然不影响净利润但我认为对经营现金流量产生影响，是这样吗？

回答人：chenyiwei
这与存货变动无关，是通过把应付利息的增减变动不纳入“经营性应付项目”体现出来的。

提问人：我的论坛 时间：2013-01-24 13:35:56
回复 chenyiwei 的帖子
谢谢您耐心的指教，我明白了。
版主我最刚看您一个类似的回贴，是否搞错了？ 回复 chenyiwei 的帖子 陈老师，若公司借款其利息均没有偿还，现在在填写现金流量表的附表时，是否也应该将存货中资本化部分扣减，同时将扣减的资本化部分再加回到财务费用一栏？ 点评chenyiwei 是的。“存货增减”项目的金额应剔除包含在存货帐面价值中的资本化借款费用的增减变动因素。 http://bbs.esnai.com/forum.php?
mod=viewthread&tid=4646755

回答人：chenyiwei
抱歉，那个批注可能有些问题，已修改。谢谢指正。

提问人：呼叫帮助 时间：2015-02-02 16:30:11
一个房地产公司，本年度借款 1000 万元，若利息是 100 万元，利息款项已经支付，本年度房地产公司本部结转了收入、成本，实现净利润为 5000 万元，这时在编制现金流量附表时，是否将支付的利息 100 万元放在现金流量表附表中的其他栏？

回答人：chenyiwei
不是在“其他”栏中反映，而是在“存货的减少（减增加）”一项中剔除存货成本中所包含的资本化利息金额的本期减少数的影响。

提问人：呼叫帮助 时间：2015-02-02 19:31:08
我的这么认为的：是期初和年未存货账面均没有金额，所以我认为从报表存货中取数，所以就将支付的利息 100 万元放在现金流量表附表中的其他栏中反映，不知我么认为正确吗？

回答人：chenyiwei
因为资本化利息不体现在“存货的减少”项目中，相应地资本化利息的转出也不体现在该项目中，不应单独在“其他”项目中列示该减少金额。

提问人：zengfengxia 时间：2015-02-03 15:09:35
房地产行业计入存货的的借款利息支出是属于经营活动还是筹资活动？

回答人：chenyiwei
应作为筹资活动现金流出（支付的利息）。

提问人：我的论坛 时间：2015-02-03 23:30:04
转贴，我看明白了贴子的意思，但是没有弄明白您回贴的意思，所以修改下再来咨询您， 一个房地产公司，本年度借款 1000 万元，若利息是 100 万元，利息款项已经支付，本年度房地产公司的收入、成本全部结转，存货期初期末账面金额均为 0 ，本公司实现净利润为 5000 万元，这时在编制现金流量附表时，支付的利息 100 万元放在现金流量表附表中的其他栏还是放在哪？ 我的理解是仅考虑利息部分，支付利息产生净利润为-100万元，但是经营现金流量为 0 ，现金流量的附表中财务费用一栏取数是从财务费用科目中取数，财务费用为 0 ，存货没有增减变动，所以存货的减少为 0 ，利息当年度支付完毕，所以经营性应付项目的增加也为 0 ，这样的话，我认为上述的特例，是否将其放在其他栏中，这样经营现金净流量为 0 。不知我这样理解是否存在问题？若不正确，请您指出存在的问题在哪里，多谢！

回答人：chenyiwei
不应这样理解。你所举的例子，筹资活动现金流量为－ 100 ，经营活动为零，间接法补充资料中不需要在任何项目中调节。你自已用T型帐户法或工作底稿法试试看。

提问人：我的论坛 时间：2015-02-04 14:45:56
陈版，我还没有想明白，本年度借款 1000 万元，利息是 100 万元，利息款已经支付，利息款当时是计入存货 100 万元，本年度存货全部销售完毕且收入成本已结转，仅考虑利息部分，其净利润应为-100万元，筹资活动现金流量为－ 100 ，经营活动为 0 ，但间接法补充资料中存货的减少为 0 ，经营性应收、应付项目的减少和增加也为 0 。 这样补充资料中净利润应为-100万元，经营活动为 0 ，这样差额 100 万元放在哪里，您说间接法补充资料中不需要在任何项目中调节，这样我理解主附表不平相差 100 万元？

回答人：chenyiwei
抱歉，前面回复有误。这种情况应在“存货增减”项目中填列 100 万。即因利息资本化导致的存货增加在计算该项目金额时予以排除。

提问人：我的论坛 时间：2015-02-04 21:42:26
我为什么认为放在其他栏中作为平衡，是因为质量复核人一直告诉我们“存货增减”项目取数均来自报表项目中，现在报表项目中存货期初、期末均没有数字，故这一栏不填，所以只能放在“其他”栏中作为平衡。对于这个事项陈版，我们的复核人理解错在哪里？

回答人：chenyiwei
“存货增减”项目不可能与报表数字的期初期末差额恰好相等，例如本期发生了减值准备转销、合并范围变动、存货抵债转出等情况时，就会有不一致。资本化利息的发生也会导致不一致，因为现金流出是筹资活动。

提问人：cgxx168 时间：2017-02-19 20:55:17
外币银行存款资产负债表日的汇兑损益调整，在附表中放在财务费用还是放在其他？

回答人：chenyiwei
放在“财务费用”项目内。

提问人：cgxx168 时间：2017-2-20 14:06:04
[img]file:///C:
¥Users¥Administrator¥AppData¥Roaming¥Tencent¥Users¥2217276740¥QQ¥WinTemp¥RichOle¥PGCGYRGUI[72P]FVJ@0HXNE.pn g[/img]
这是一家上市公司的现金流量表附表，通过财务费用反映公司的利息收入也全部进入到附表的财务费用，公司这样处理也可以吗？

回答人：chenyiwei
如果利润表的财务费用中有经营性项目（对应的现金流发生时作为经营活动），则间接法中的财务费用与利润表中的财务费用就不应当相同。

提问人：cgxx168 时间：2017-02-20 20:51:28
有几个问题不是很清楚，特请教老师： 1 、外币报表资产负债表日折算差额，主表放在四、汇率变动对现金及现金等价物的影响栏中，报表折算差额，是否需要在附表中填列？若填列，在附表中放在财务费用还是放在其他？ 2 、外币往来款项，资产负债表日的汇兑损益调整，在附表中放在财务费用还是放在其他？

回答人：chenyiwei
1 、其他综合收益项目的变动不影响净利润和经营现金流，所以在附表中不反映。 2 、可以放在财务费用或经营性应收应付增减变动中，我个人更倾向于后者。

提问人：呼叫帮助 时间：2017-02-23 11:59:35
陈版您说，其他综合收益项目的变动不影响净利润和经营现金流，所以在附表中不反映。外币报表折算对外币现金流量表的一些影响，我的理解如下： 1 、货币资金差额，形成“汇率变动对现金的影响额”；由于未计入经营性现金流量，也未计入利润表，所以不影响现金流量表的附表。 2 、应收、应付和存货项目差额，由于未形成现金流量，不影响主表，但附表中的应收、应付、存货增减项会有影响，处理时，一种方法是应收、应付的增减额中扣除汇率折算的影响；二是保持应收、应付、存货增减额不动，将汇率折算差额通过附表中的“其他”予以调整。 3 、其他资产/负债差额，未形成现金流量，不影响主表，亦对附表无影响。 我的理解是否准确，还请陈版指导！

回答人：chenyiwei
对于 1 ，如果是期末汇兑损益确认，则会在附表的“财务费用”中反映。 2 、不建议调整“其他”的做法，建议直接调整应收应付增减。